臺灣彰化地方法院刑事判決
110年度易字第942號
公  訴  人  臺灣彰化地方檢察署檢察官
被      告  鄭銘隆



上列被告因竊盜案件，經檢察官提起公訴（110年度偵字第10264
、10522號），被告於準備程序進行中就被訴事實均為有罪之陳
述，經本院裁定改依簡式審判程序審理，判決如下：
    主  文
鄭銘隆犯攜帶兇器毀越門窗侵入住宅竊盜罪，累犯，處有期徒刑
拾月。又犯竊盜罪，累犯，處有期徒刑柒月，未扣案之犯罪所得
面額共計新臺幣肆仟元之加油券沒收，於全部或一部不能沒收或
不宜執行沒收時，追徵其價額新臺幣肆仟元。主刑部分，應執行
有期徒刑壹年貳月。
    犯罪事實及理由
一、本案犯罪事實、證據及應適用法條，除：
  ㈠犯罪事實部分，檢察官起訴書犯罪事實欄一、㈠「110年4月底
    某日下午2、3時許…」更正為「110年4月25日下午5時許至11
    0年4月30日間之某時」。
  ㈡證據部分補充被告鄭銘隆於準備程序及審理之自白。
  ㈢補充累犯加重其刑、沒收之理由如後外，餘均認與檢察官起
    訴書之記載相同，茲引用如附件。
二、被告鄭銘隆前因①施用毒品案件，經本院以104年度審訴字第
    40號判處有期徒刑8月、7月確定，又因竊盜案件，經本院以
    104年度審易字第571號判處有期徒刑9月確定，併經本院以1
    04年度聲字第1734號定應執行有期徒刑1年6月確定；又因施
    用毒品案件，經臺灣臺中地方法院（下稱臺中地院）以104
    年度訴字第901號判處有期徒刑10月、4月確定，併經臺中地
    院以105年度聲字第839號定應執行有期徒刑1年1月確定；上
    開罪刑經接續執行，假釋出監，嗣因假釋遭撤銷，再入監執
    行殘刑8月1日。又因②施用毒品案件，經臺灣高雄地方法院
    以106年度審訴字第1399號判處有期徒刑8月確定。又因③施
    用毒品案件，經本院以107年度訴字第676號判處有期徒刑10
    月確定。上述①之殘刑、②、③經接續執行，於109年6月15日
    假釋未經撤銷，視為執行完畢。此有臺灣高等法院被告前案
    紀錄表可稽。被告於受有期徒刑執行完畢後，5年內故意再
    犯本案有期徒刑以上諸罪，均為累犯。參酌司法院大法官會
    議釋字第775號解釋意旨，被告構成累犯之前案已包含相同
    罪質之竊盜犯罪，顯見對於刑罰之感應效果薄弱，且衡量本
    案情節，亦無處以法定最輕本刑仍顯過苛之情形，應依刑法
    第47條第1項規定，均加重其刑。　　　　
三、爰以行為人之責任為基礎，審酌被告鄭銘隆國中肄業，入勒
    戒所前曾從事系統家具工作，月薪可達新臺幣（下同）3、4
    萬元，是具有基礎智識程度、有勞動能力之成年人；其除構
    成累犯之案件不重複評價外，歷有施用毒品、竊盜等犯罪科
    刑紀錄，有臺灣高等法院被告前案紀錄表在卷可憑，素行不
    佳；被告既是具備基礎智識程度、有謀生能力之成年人，卻
    伺機行竊，不尊重他人財產法益，實應責難，而且就加重竊
    盜部分，同時具備多款加重要件，罪質已重，即便各被害人
    受損不大，仍不應從輕量刑，暨斟酌被告之家庭經濟生活狀
    況等一切情狀，分別量處如主文所示之刑，並定其應執行刑
    。
四、沒收：
　㈠被告鄭銘隆竊取被害人黃松文住居內之酒、茶具，價值不明
    ，而且被害人黃松文表明只要求修復窗戶即可，未提出告訴
    或其他求償，顯見這些物品的價值不是很高，復參照被告鄭
    銘隆所受刑之宣告，已受相當懲罰，因此是否沒收，已無關
    刑法之重要性，倘再花費時間、勞力、費用執行價值不明、
    不高之沒收事項，亦失訴訟經濟，爰依刑法第38條之2第2項
    規定，不宣告沒收。　　
　㈡被告鄭銘隆竊取被害人李三郎之車牌號碼00-0000號自用小貨
    車（車內含面額總計4千元之加油券，起訴書犯罪事實應予
    補充），就車輛部分尋獲後已返還被害人李三郎，是依刑法
    第38條之1第5項規定，不宣告沒收車輛。至於車內加油券部
    分，尚未返還被害人李三郎（本案扣得之加油券1張，倘於
    執行時發還被害人，則應扣除此部分不再沒收，自屬當然）
    ，且被告鄭銘隆迄未賠償之，此部分之犯罪所得，應依刑法
    第38條之1第1項前段、第3項規定，宣告沒收，於全部或一
    部不能沒收或不宜執行沒收時，追徵其價額。
　㈢扣案之帽子1頂，是被告鄭銘隆行竊時穿載，遺留在被害人黃
    松文宅內，純為物證，且非違禁物，故不宣告沒收。
五、應適用法條：依刑事訴訟法第273條之1第1項、第299條第1
    項前段、第310條之2、第454條第2項，刑法第320條第1項、
    第321條第1項第1款、第2款、第3款、第47條第1項、第51條
    第5款、第38條第1項前段、第3項、第5項、第38條之2第2項
    ，刑法施行法第1條之1第1項，判決如主文。
六、如不服本件判決，得自收受送達之翌日起20日內，表明上訴
    理由，向本院提起上訴狀（須附繕本）。告訴人或被害人對
    於判決如有不服具備理由請求檢察官上訴者，其上訴期間之
    計算係以檢察官收受判決正本之日期為準。
本案經檢察官王銘仁提起公訴，檢察官楊閔傑到庭執行職務。 
中　　華　　民　　國　　111 　年　　1 　　月　　6 　　日
                    刑事第二庭  法  官  王祥豪
以上正本證明與原本無異。
如不服本判決應於收受判決後20日內向本院提出上訴書狀，並應
敘述具體理由；其未敘述上訴理由者，應於上訴期間屆滿後20日
內向本院補提理由書（均須按他造當事人之人數附繕本）「切勿
逕送上級法院」。
告訴人或被害人對於判決如有不服具備理由請求檢察官上訴者，
其上訴期間之計算係以檢察官收受判決正本之日期為準。
中　　華　　民　　國　　111 　年　　1 　　月　　6 　　日
                                書記官  吳芳儀
附錄本案論罪科刑法條：
刑法第320條
意圖為自己或第三人不法之所有，而竊取他人之動產者，為竊盜
罪，處五年以下有期徒刑、拘役或五十萬元以下罰金。
意圖為自己或第三人不法之利益，而竊佔他人之不動產者，依前
項之規定處斷。
前二項之未遂犯罰之。 　　　　　　　　　

刑法第321條
犯前條第一項、第二項之罪而有下列情形之一者，處六月以上五
年以下有期徒刑，得併科五十萬元以下罰金：
一、侵入住宅或有人居住之建築物、船艦或隱匿其內而犯之。
二、毀越門窗、牆垣或其他安全設備而犯之。
三、攜帶兇器而犯之。
四、結夥三人以上而犯之。
五、乘火災、水災或其他災害之際而犯之。
六、在車站、港埠、航空站或其他供水、陸、空公眾運輸之舟、
    車、航空機內而犯之。
前項之未遂犯罰之。　　

附件：
臺灣彰化地方檢察署檢察官起訴書
                                    110年度偵字第10264號
                                               第10522號
　　被　　　告　鄭銘隆　男　39歲（民國00年0月00日生）
　　　　　　　　　　　　住彰化縣○○鄉○○路0段000號
　　　　　　　　　　　　國民身分證統一編號：Z000000000號
上列被告因竊盜案件，已經偵查終結，認應該提起公訴，茲將犯
罪事實及證據並所犯法條分敘如下：
　　　　犯罪事實
一、鄭銘隆前因施用毒品等案件，經法院判處有期徒刑8月及10
    月確定，甫於民國109年3月22日縮短刑期假釋出監，縮刑期
    滿日109年6月15日。詎仍不知悔改，竟意圖為自己不法之所
    有，分別於：㈠110年4月底某日下午2、3時許，騎乘車牌號
    碼000-000號普通重型機車至黃松文位在彰化縣○○鄉○○路00
    號住處，趁四下無人之際，從未緊閉的大門繞至後門，徒手
    扳開已毀損之鐵鋁窗，並拿起客觀上可認係凶器之石頭砸破
    玻璃，再拾起後門倉庫旁客觀上可認係凶器之螺絲起子1支
    後，進入屋內後，又在廚房內拾起客觀上可認係凶器之大剪
    刀1支，竊取黃松文所有之酒1甕、三八高梁酒3瓶及泡茶茶
    具2支等物，得手後逃離現場。嗣經黃松文查覺有異，報警
    處理循線而查知上情。㈡110年6月9日凌晨3時27分許，在彰
    化縣○○鄉○○路0段000號前，趁四下無人之際，徒手竊取李三
    郎所有停放在該處內有加油卷之車牌號碼00-0000號自用小
    貨車（車門未上鎖且鑰匙未拔除），得手後，駛離現場供己
    代步使用，再於同日凌晨4時許，將該貨車棄置在彰化縣○○
    鄉○○路0號之6旁300公尺處，逃離現場。嗣經李三郎員工許
    淑華查覺有異，通知李三郎報警處理，而於同日早上9時25
    分許，在溪州鄉下田路6號之6旁300公尺處尋獲前揭貨車。
    另鄭銘隆於110年6月14日中午12時22分許，持在上揭車輛內
    竊得之加油卷至彰化縣○○鄉○○路0段000號「成功加油站」加
    油時，因來源有問題而遭拒。後經警調閱監視器畫面循線而
    查悉上情。
二、案經李三郎訴由彰化縣警察局北斗分局報告偵辦。
　　　　證據並所犯法條
一、上揭犯罪事實，業經被告鄭銘隆於警詢時及偵查中均坦承不
    諱，核與被害人黃松文、告訴人李三郎2人及證人許淑華、
    廖玉萍2人於警詢時之指訴及證述各情大致相符，並有：犯
    罪事實㈠內政部警政署刑事警察局110年7月6日鑑定書（送鑑
    案號：0000000000號）、彰化縣警察局北斗分局刑案現場勘
    查報告（流水編號：002號、案件編號：D00000000號）及現
    場蒐證相片等。犯罪事實㈡彰化縣警察局北斗分局110年6月2
    1日扣押筆錄、扣押物品目錄表、贓物認領保管單、監視器
    擷取畫面、彰化縣警察局北斗分局刑案現場勘查報告（流水
    編號：001號、案件編號：D00000000號）、內政部警政署刑
    事警察局110年7月26日鑑定書（送鑑案號：0000000000號）
    、車牌號碼00-0000號之車輛詳細資料報表及收銀機統一發
    票（中華民國110年5-6月份、MT00000000號、銷售額100元
    ）影本等各1份在卷可按。足認被告上開自白與事實相符，
    可予採信，被告犯嫌應予認定。
二、核被告犯罪事實㈠所為，係犯刑法第321條第1項第1、2、3款
    之攜帶凶器毀越門窗侵入住居竊盜罪嫌。核被告犯罪事實㈡
    所為，係犯刑法第320條第1項之普通竊盜罪嫌。又被告在告
    訴人李三郎車內竊得加油卷後，雖復持該卷前去加油，但遭
    加油站員工認來源有問題而遭拒，是被告後續使用加油卷之
    消費行為，並未加深告訴人李三郎財產法益之損失範圍，亦
    即此行為並未加深前一行為造成之損害，亦未造成新的法益
    侵害，故被告此部分行為應屬不罰之後行為。上開2次竊盜
    犯行，犯意各別，請分論併罰。又被告前受有期徒刑之執行
    完畢，5年內故意再犯本案有期徒刑以上之罪，為累犯，請
    依刑法第47條第1項之規定加重其刑。被告竊得被害人黃松
    文所有之酒1甕、三八高梁酒3瓶及泡茶茶具2支等物，為其
    犯罪所得之物，業據被告於警詢時自陳酒已飲盡、空瓶已回
    收，茶具將之丟棄在大排水溝流失等情，皆已無從沒收，請
    依刑法第38條第4項之規定，追徵其價額。
三、至犯罪事實㈠被害人黃松文所述與報告意旨就被告所竊物品
    之種類、數量及現金與被告所述不符部分，因該部分為被告
    所否認，況此部分除被害人黃松文單一陳述陳述外，並無其
    他積極證據佐證，尚難認被告確有竊得該等物品及現金，惟
    此部分若成立犯罪，與前揭起訴部分為同一行為，應為起訴
    效力所及，爰不另為不起訴處分，附此敘明。
四、依刑事訴訟法第251條第1項提起公訴。
    此　致
臺灣彰化地方法院
中　　華　　民　　國　 110　　年　　12　　月　　6 　　日
　 　　　　　　　　　     檢  察  官  王  銘  仁
本件正本證明與原本無異
中　　華　　民　　國　 110　　年　　12　　月　　9 　　日
                          書  記  官  劉  金  蘭